【裁判字號】    89,易,546
【裁判日期】    890229
【裁判案由】    毒品危害防制條例
【裁判全文】
臺灣板橋地方法院刑事判決                          八十九年度易字第五四六號
    公  訴  人  臺灣板橋地方法院檢察署檢察官
    被      告  甲○○
右列被告因違反毒品危害防制條例案件，經檢察官提起公訴（八十八年度毒偵字第二
七九一號、八十八年度偵字第二五四四一號），本院判決如左：
    主  文
甲○○連續施用第二級毒品，累犯，處有期徒刑陸月，如易科罰金，以佰元折算壹
日。扣案之安非他命壹小包（毛重零點伍貳公克，淨重零點壹）及吸食器壹個均沒
收銷燬之。
    事  實
一、甲○○前於民國八十年間因違反槍砲彈藥刀械管制條例案件，經嘉義地方法院判
    處有期徒刑一年三月，緩刑四年確定，嗣於八十一年間因偽造文書案件，經同上
    法院判處有期徒刑四月確定，而撤銷前開緩刑；又於八十二年間因違反藥事法、
    麻醉藥品管理條例案件，經同上法院分別判處有期徒刑七月、六月確定，以上罪
    刑應執行有期徒刑二年四月，於八十四年二月二十七日因縮短刑期假釋出監，於
    八十四年十一月間縮刑期滿執行完畢（因檢察官尚未依法於六個月內聲請撤銷假
    釋）；復於八十四年間因恐嚇案件，經同上法院判處有期徒刑十月，後上訴至最
    高法院經駁回確定；復於八十六年間因違反麻醉藥品管理條例案件，經本院判處
    有期徒刑七月確定，與上開十月有期徒刑應執行一年五月，於八十七年三月三十
    一日因縮短刑期假釋出監，於同年七月三十一日縮刑期滿執行完畢（亦因檢察官
    尚未依法於六個月內聲請撤銷假釋）。仍不知悔改，前又因施用第二級毒品安非
    他命案件，經本院以八十七年度毒聲字第一三一五號裁定送觀察、勒戒後，有繼
    續施用毒品之傾向，而由本院再以八十七年度毒聲字第一八七八號裁定送強制戒
    治，嗣執行已滿三個月後，無繼續戒治之必要，經本院再以八十八年度毒聲字第
    六八八號裁定停止戒治交付保護管束，經執行保護管束期滿後，由臺灣板橋地方
    法院檢察署檢察官於八十七年九月十六日以八十八年度戒毒偵字第二五號處分不
    起訴確定。詎甲○○於五年內，又基於概括之犯意，自八十八年十一月八日起至
    同年月二十日止，連續在臺北縣板橋市○○路一七九之一號其住處內，將第二級
    毒品安非他命置吸食器內，點火燒烤後，再吸用所冒出之霧化氣體，以此方式施
    用安非他命二至三次。嗣於八十八年十一月二十日下午二時許，經警在上址其住
    處內查獲，並扣得所有之安非他命一小包（毛重０．五二公克，淨重０．三一公
    克）及專供施用毒品之吸食器一個。
二、案經臺北市政府警察局中正第二分局報請臺灣板橋地方法院檢察署檢察官偵查起
    訴。
    理  由
一、右揭事實，業據被告甲○○迭於警訊及偵審中供承不諱，並有其所有之安非他命
    一小包（毛重０．五二公克，淨重０．三一公克）及專供施用毒品之吸食器一個
    扣案可資佐證，而該包扣案之安非他命（白色結晶）由上開分局以聯勤二０四廠
    製造之煙毒檢驗Ａ包試劑檢驗結果，呈安非他命陽性反應，此有該分局查獲涉嫌
    毒品危害防制條例毒品初步鑑驗報告單乙紙附卷可稽；又被告為警查獲後所採集
    之尿液檢體，經送往臺北市立療養院以酵素免疫分析法及薄層層析法檢驗之結果
    ，確有甲基安非他命陽性反應，有該院八十八年十一月二十四日煙毒尿液檢驗報
    告書乙紙在卷可徵；再被告前因施用第二級毒品安非他命案件，經本院以八十七
    年度毒聲字第一三一五號裁定送觀察、勒戒後，有繼續施用毒品之傾向，而由本
    院再以八十七年度毒聲字第一八七八號裁定送強制戒治，嗣執行已滿三個月後，
    無繼續戒治之必要，經本院再以八十八年度毒聲字第六八八號裁定停止戒治交付
    保護管束，經執行保護管束期滿後，由臺灣板橋地方法院檢察署檢察官於八十七
    年九月十六日以八十八年度戒毒偵字第二五號處分不起訴確定，此有本院上開裁
    定三件、該檢察官不起訴處分書一件附卷可憑，足認被告於強制戒治期滿後，五
    年內再犯施用毒品罪。罪證明確，被告犯行洵堪認定。
二、按毒品危害防制條例業於八十六年十月三十日經立法院三讀通過，經總統於八十
    七年五月二十日公布施行，自同年月二十二日起生效，該條例已將安非他命列為
    第二級毒品管制，自不得非法製造、運輸、販賣、轉讓、施用或持有，被告違反
    此項規定，施用第二級毒品安非他命之行為，核係觸犯同條例第十條第二項之施
    用第二級毒品罪。又被告持有安非他命之低度行為，應為其施用之高度行為所吸
    收，均不另論罪。再被告先多次施用安非他命之犯行，時間緊接，所犯又係構成
    犯罪要件相同之罪名，顯係基於概括犯意為之，為連續犯，應依刑法第五十六條
    規定以一罪論，並加重其刑。末查：被告前於八十年間因違反槍砲彈藥刀械管制
    條例案件，經嘉義地方法院判處有期徒刑一年三月，緩刑四年確定，嗣於八十一
    年間因偽造文書案件，經同上法院判處有期徒刑四月確定，而撤銷前開緩刑；又
    於八十二年間因違反藥事法、麻醉藥品管理條例案件，經同上法院分別判處有期
    徒刑七月、六月確定，以上罪刑應執行有期徒刑二年四月，於八十四年二月二十
    七日因縮短刑期假釋出監，於八十四年十一月間縮刑期滿執行完畢（因檢察官尚
    未依法於六個月內聲請撤銷假釋）；復於八十四年間因恐嚇案件，經同上法院判
    處有期徒刑十月，後上訴至最高法院經駁回確定；復於八十六年間因違反麻醉藥
    品管理條例案件，經本院判處有期徒刑七月確定，與上開十月有期徒刑應執行一
    年五月，於八十七年三月三十一日因縮短刑期假釋出監，於同年七月三十一日縮
    刑期滿執行完畢（亦因檢察官尚未依法於六個月內聲請撤銷假釋），此有臺灣高
    等法院檢察署刑案紀錄簡覆表在卷可徵，並經被告供明在卷，其受有期徒刑之執
    行完畢後，五年以內再犯有期徒刑以上之本罪，為累犯，應依法遞加重其刑。爰
    審酌被告之品行、智識程度、施用安非他命戕害身心、對社會治安可能之危害程
    度甚鉅、其吸用之期間長短，及被告前曾一度因施用安非他命經送強制戒治期滿
    經不起訴處分後，猶不思戒解革除惡習，仍一再施用安非他命，惡性非輕，惟其
    犯罪後坦承犯行、施用期間尚短等一切情狀，量處如主文所示之刑，以示懲儆，
    並諭知易科罰金之折算標準。至扣案之安非他命一小包（毛重０．五二公克，淨
    重０．三一公克）及吸食器一個，分係查獲之毒品及專供施用毒品之器具，爰依
    同條例第十八條第一項前段規定，不問屬於犯人與否，均沒收銷燬之。
據上論斷，應依刑事訴訟法第二百九十九條第一項前段，毒品危害防制條例第十條第
二項、第十八條第一項前段，刑法第十一條前段、第五十六條、第四十七條、第四十
一條，罰金罰鍰提高標準條例第二條，判決如主文。
本案經檢察官鄭重文到庭執行職務。
中      華      民      國      八十九      年    二      月   二十九   日
                                      臺灣板橋地方法院刑事第三庭
                                          法  官  趙  義  德
右正本證明與原本無異
如不服本判決應於送達後十日內向本院提出上訴狀
                                          書記官  張  慧  玲
中      華      民      國      八十九      年    三      月     四     日
附錄本案論罪科刑法條全文：
毒品危害防制條例第十條：
施用第一級毒品者，處六月以上五年以下有期徒刑。
施用第二級毒品者，處三年以下有期徒刑。
毒品危害防制條例第十八條：
查獲之毒品及專供製造或施用毒品之器具，不問屬於犯人與否，均沒收銷燬之。但合
於醫藥或研究之用者，得不予銷燬。
前項合於醫藥或研究用毒品或器具之管理辦法，由法務部會同行政院衛生署定之。


司法院資訊處製作；財團法人民間司法改革基金會備份。
